Minutes et répertoires du notaire Louis BOSSY, 15 janvier 1902 - 9 décembre 1931 (étude LIX)
Archives nationales (France)
Minutes et répertoires du notaire Louis BOSSY (étude LIX)
15 janvier 1902 - 9 décembre 1931
MC/ET/LIX/956 - MC/ET/LIX/1351, MC/RE/LIX/21 - MC/RE/LIX/23
Etude LIX; Bossy, Louis
396 articles de minutes, 3 registres de répertoires
Archives nationales (France)
Minutes et répertoires: la loi 2008-696 du 15 juillet 2008 relative aux archives a fixé à 75 ans à compter de la date de l'acte, ou à 25 ans à compter de la date du décès de l'intéressé si ce délai est plus bref, le délai de communication des minutes et répertoires des notaires; ce délai est porté à 100 ans à compter de la date de l'acte si le document se rapporte à un mineur (code du Patrimoine, articles L213-2, 4e d et 5e).
Autres documents de l'étude (dossiers de clients, comptabilité...): s'agissant d'archives privées, ces documents sont communicables selon les modalités fixées par le déposant ou le donateur.
Certains documents ne sont pas accessibles en raison de leur mauvais état de conservation.
versement du 19 décembre 2013
Accès aux instruments de recherche de tous les notaires de l'étude LIX
Archives de l'étude LIX
Voir Nougaret (Christine), Clavaud (Florence) (dirs.), Testaments de guerre de Poilus parisiens (1914-1918): une édition critique. Paris: École nationale des chartes, 2017-....
- Minutes de Louis BOSSY, 15 janvier 1902 - 9 décembre 1931; MC/ET/LIX/956 - MC/ET/LIX/1351; 45,7 mètres linéaires ou 396 articles
  - Minutes. 1902, 15 janvier - 31 mars, 15 janvier - 31 mars 1902; MC/ET/LIX/956
    Informations concernant le classement:
    Le niveau inférieur de description, quand il existe, correspond aux minutes d'actes. Toutes les minutes ne sont pas forcément décrites une à une. Les descriptions de ces minutes sont plus ou moins détaillées.
  - Minutes. 1902, avril, avril 1902; MC/ET/LIX/957
  - Minutes. 1902, mai, mai 1902; MC/ET/LIX/958
  - Minutes. 1902, juin, juin 1902; MC/ET/LIX/959
  - Minutes. 1902, juillet - août, juillet - août 1902; MC/ET/LIX/960
  - Minutes. 1902, septembre - octobre, septembre - octobre 1902; MC/ET/LIX/961
  - Minutes. 1902, novembre - décembre, novembre - décembre 1902; MC/ET/LIX/962
  - Minutes. 1903, janvier - février, janvier - février 1903; MC/ET/LIX/963
  - Minutes. 1903, mars, mars 1903; MC/ET/LIX/964
  - Minutes. 1903, avril - mai, avril - mai 1903; MC/ET/LIX/965
  - Minutes. 1903, juin - juillet, juin - juillet 1903; MC/ET/LIX/966
  - Minutes. 1903, août - septembre, août - septembre 1903; MC/ET/LIX/967
  - Minutes. 1903, octobre - novembre, octobre - novembre 1903; MC/ET/LIX/968
  - Minutes. 1903, décembre, décembre 1903; MC/ET/LIX/969
  - Minutes. 1904, janvier, janvier 1904; MC/ET/LIX/970
  - Minutes. 1904, février, février 1904; MC/ET/LIX/971
  - Minutes. 1904, mars - avril, mars - avril 1904; MC/ET/LIX/972
  - Minutes. 1904, mai, mai 1904; MC/ET/LIX/973
  - Minutes. 1904, juin, juin 1904; MC/ET/LIX/974
  - Minutes. 1904, juillet, juillet 1904; MC/ET/LIX/975
  - Minutes. 1904, août - septembre, août - septembre 1904; MC/ET/LIX/976
  - Minutes. 1904, octobre, octobre 1904; MC/ET/LIX/977
  - Minutes. 1904, novembre, novembre 1904; MC/ET/LIX/978
  - Minutes. 1904, décembre, décembre 1904; MC/ET/LIX/979
  - Minutes. 1905, janvier, janvier 1905; MC/ET/LIX/980
  - Minutes. 1905, février, février 1905; MC/ET/LIX/981
  - Minutes. 1905, mars - avril, mars - avril 1905; MC/ET/LIX/982
  - Minutes. 1905, mai, mai 1905; MC/ET/LIX/983
  - Minutes. 1905, juin, juin 1905; MC/ET/LIX/984
  - Minutes. 1905, juillet, juillet 1905; MC/ET/LIX/985
  - Minutes. 1905, août - septembre, août - septembre 1905; MC/ET/LIX/986
  - Minutes. 1905, octobre - novembre, octobre - novembre 1905; MC/ET/LIX/987
  - Minutes. 1905, décembre, décembre 1905; MC/ET/LIX/988
  - Minutes. 1906, janvier, janvier 1906; MC/ET/LIX/989
  - Minutes. 1906, février - mars, février - mars 1906; MC/ET/LIX/990
    - État liquidatif de la succession de Victorine Louise Pauline Pichard, veuve de Jules Alphonse Georges Ladan-Bockairy., 3 février 1906 - 1er mars 1907; MC/ET/LIX/990
      Entrée n° 20160112 du 29 février 2016
      Informations complémentaires:
      À la suite: procès-verbal de lecture et d'approbation, 3 février 1906; dépôt du compte complémentaire, 1er mars 1907.
      Origine de l'information:
      Acte signalé par le personnel du Minutier central des notaires de Paris.
      Date de création de la notice: 2016 (N. Jourdain)
      liquidation; procès-verbal; partage; accord; Pichard, Victorine Louise Pauline; Ladan-Bockairy, Jules Alphonse Georges; dépôt de pièces
    - Délivrance de legs par les héritiers de Victorine Louise Pauline Pichard, veuve de Jules Alphonse Georges Ladan-Bockairy., 3 février 1906; MC/ET/LIX/990
      Pichard, Victorine Louise Pauline; Ladan-Bockairy, Jules Alphonse Georges; délivrance de legs
  - Minutes. 1906, avril, avril 1906; MC/ET/LIX/991
  - Minutes. 1906, mai, mai 1906; MC/ET/LIX/992
  - Minutes. 1906, juin, juin 1906; MC/ET/LIX/993
  - Minutes. 1906, juillet - août, juillet - août 1906; MC/ET/LIX/994
  - Minutes. 1906, septembre, septembre 1906; MC/ET/LIX/995
  - Minutes. 1906, octobre - novembre, octobre - novembre 1906; MC/ET/LIX/996
  - Minutes. 1906, décembre, décembre 1906; MC/ET/LIX/997
  - Minutes. 1907, janvier, janvier 1907; MC/ET/LIX/998
  - Minutes. 1907, février - mars, février - mars 1907; MC/ET/LIX/999
  - Minutes. 1907, avril, avril 1907; MC/ET/LIX/1000
  - Minutes. 1907, mai, mai 1907; MC/ET/LIX/1001
  - Minutes. 1907, juin, juin 1907; MC/ET/LIX/1002
  - Minutes. 1907, juillet, juillet 1907; MC/ET/LIX/1003
  - Minutes. 1907, août - septembre, août - septembre 1907; MC/ET/LIX/1004
  - Minutes. 1907, octobre - novembre, octobre - novembre 1907; MC/ET/LIX/1005
  - Minutes. 1907, décembre, décembre 1907; MC/ET/LIX/1006
  - Minutes. 1908, janvier - février, janvier - février 1908; MC/ET/LIX/1007
    - Dépôt des statuts de la société anonyme de "Logements populaires hygiéniques". A la suite, déclaration de souscription et de versement, 19 février 1908; dépôt de l'assemblée générale constitutive, 14 mars 1908; dépôt des pièces de publication, 25 mai 1908; dépôt d'une ampliation d'un arrêté ministériel approuvant les statuts, 21 octobre 1908; délibérations du conseil d'administration, 26 mars 1909 et 16 décembre 1909; déclaration de souscription et de versement, 20 mai 1910; dépôt d'assemblée régularisant les augmentations du capital, 4 juin 1910; dépôt de pièces de publication, 4 août 1910., 27 janvier 1908; MC/ET/LIX/1007
      Date de création de la notice: 2014 (M.-F. Limon-Bonnet)
      statuts; acte de société
    - Dépôt de délibérations du conseil d'administration de la "Compagnie d'éclairage et de chauffage par le gaz de la ville de Saint-Germain-en-Laye"., 7 février 1908; MC/ET/LIX/1007
      dépôt de pièces
    - Cession de brevet de dispositif applicable aux métiers circulaires à tricoter, en vue de l'obtention d'un dessin façonné en couleur dans le tissu, par Max Pester, mécanicien, domicilié à Stuttgart (Allemagne), à la société "Terrot et Cie" dont le siège est à Dijon, boulevard Voltaire, n° 32., 17 février 1908; MC/ET/LIX/1007
      Date de création de la notice: 2014 (H.Mariette)
      brevet d'invention; Pester, Max; Stuttgart (Allemagne); Dijon (Côte-d'Or)
    - Cession de brevet de pompes pour gonfler les pneumatiques de véhicules automobiles, par Lucien Levent, constructeur mécanicien, et Frédéric Lhoste, constructeur mécanicien, à la société "Jules Grouvelle, H. Arquembourg et Cie" dont le siège est à Paris rue du Moulin-Vert n° 71., 24 février 1908; MC/ET/LIX/1007
      brevet d'invention; Levent, Lucien; Lhoste, Frédéric
  - Minutes. 1908, mars, mars 1908; MC/ET/LIX/1008
  - Minutes. 1908, avril, avril 1908; MC/ET/LIX/1009
    - Vente par la société "Saint-Frères" à la "Société générale du gaz et de l'électricité" de Bucarest, d'un terrain situé à Bucarest., 1 avril 1908; MC/ET/LIX/1009
      Bucarest (Roumanie); acte de vente
    - Etat liquidatif des communauté et succession d'Emile Chauchat., 30 avril 1908; MC/ET/LIX/1009
      Chauchat, Emile; partage
    - Projet de liquidation des communauté et succession de Joseph Jean-Baptiste Villaume. A la suite, approbation par Madeleine, Louise, Germaine Emilie et Marie Marguerite Villaume., 30 avril 1908; MC/ET/LIX/1009
      Villaume, Joseph Jean-Baptiste; partage
  - Minutes. 1908, mai, mai 1908; MC/ET/LIX/1010
    - Inventaire après décès de Maurice Ernest Chévrier, ancien attaché aux archives du ministère des Affaires étrangères., 9 mai 1908; MC/ET/LIX/1010
      inventaire après décès; Chévrier, Maurice Ernest; archiviste
    - Vente par Emilie Christick, veuve de Louis Pierre Baragnon, demeurant à Paris rue du Faubourg Saint-Honoré n°248, à la société Meunier, société commerciale en nom collectif, ayant son siège rue de Châteaudun n°96, d'une bande de terrain avenue Beaucour n°17 bis, actuel 17 ter (avec plans)., 16 mai 1908; MC/ET/LIX/1010
      acte de vente; Christick, Emilie; Baragnon, Louis Pierre; Faubourg-Saint-Honoré (rue du); Châteaudun (rue de); Beaucour (avenue)
    - Inventaire après décès de Louis Charles Arthur Lanen, ancien ministre plénipotentiaire, demeurant rue du Faubourg- Saint-Honoré, n°54., 30 mai 1908; MC/ET/LIX/1010
      inventaire après décès; Faubourg-Saint-Honoré (rue du); Lanen, Louis Charles; ambassadeur
  - Minutes. 1908, juin, juin 1908; MC/ET/LIX/1011
    - Conventions entre "La Nationale", compagnie d'assurance sur la vie, la société Meunier et la Société immobilière de la rue Daru, avec plans., 16 juin 1908; MC/ET/LIX/1011
      convention; Daru (rue)
    - Inventaire après décès de Jeanne Rosine Juliette Sarrut, dite Jeanne Sorval, artiste lyrique, demeurant rue Demours, n°26., 16 juin 1908; MC/ET/LIX/1011
      inventaire après décès; chanteur; artiste; Sarrut, Jeanne Rosine, dite Jeanne Sorval
  - Minutes. 1908, juillet, juillet 1908; MC/ET/LIX/1012
  - Minutes. 1908, août - septembre, août - septembre 1908; MC/ET/LIX/1013
  - Minutes. 1908, octobre, octobre 1908; MC/ET/LIX/1014
  - Minutes. 1908, novembre, novembre 1908; MC/ET/LIX/1015
  - Minutes. 1908, décembre, décembre 1908; MC/ET/LIX/1016
    - Etablissement par la veuve Emile Chauchat et la veuve Paul Chauchat d'origine de propriété du domaine du Pavillon à Orphin, près de Rambouillet (avec plans)., 9 décembre 1908; MC/ET/LIX/1016
      Rambouillet (Yvelines, canton); Orphin (Yvelines); Chauchat, Emile; Chauchat, Paul
  - Minutes. 1909, janvier, janvier 1909; MC/ET/LIX/1017
  - Minutes. 1909, février, février 1909; MC/ET/LIX/1018
    - Société Menier: nouveaux statuts; dépôt des pièces de publication, 18 mars 1909; nouvelles conventions, 29 mai 1911; déclaration concernant la gérance, 16 septembre 1913; dépôt de pièces de publication, 28 octobre 1913; [...] capital, 27 mai 1920; dépôt de pièces de publication, 19 octobre 1920; statuts [...], 29 mai 1921., 8 février 1909; MC/ET/LIX/1018
      acte de société
  - Minutes. 1909, mars, mars 1909; MC/ET/LIX/1019
  - Minutes. 1909, avril, avril 1909; MC/ET/LIX/1020
  - Minutes. 1909, mai, mai 1909; MC/ET/LIX/1021
  - Minutes. 1909, juin, juin 1909; MC/ET/LIX/1022
  - Minutes. 1909, juillet, juillet 1909; MC/ET/LIX/1023
  - Minutes. 1909, août - septembre, août - septembre 1909; MC/ET/LIX/1024
    - Vente d'établissement cinématographique par Ernest Telsemburg à la société Michault, Hatton et Kahn. A la suite, réitération de nantissement, 27 octobre 1909; déclaration de séquestre à Bonjean, 26 septembre 1910., 21 septembre 1909; MC/ET/LIX/1024
      acte de vente; Telsemburg, Ernest
  - Minutes. 1909, octobre, octobre 1909; MC/ET/LIX/1025
    - Cahier des charges du lotissement du "Parc des Bruyères" aux Lilas (Seine), 25 octobre 1909., MC/ET/LIX/1025
      cahier des charges; Communes françaises; Les Lilas (Seine-Saint-Denis)
  - Minutes. 1909, novembre, novembre 1909; MC/ET/LIX/1026
  - Minutes. 1909, décembre, décembre 1909; MC/ET/LIX/1027
    - Dépôt des statuts de la "Société du funiculaire aérien de l'Aiguille du Midi (Mont-Blanc)". A la suite, déclaration du souscription et de versement, 2 mai 1910; dépôt des deux assemblées générales constitutives, 10 mai 1910; dépôt des pièces de publication, 9 juillet 1910; dépôt de délibération de conseil d'administration changeant le siège social, 13 février 1912; dépôt de pièces de publication, 1er avril 1912; procès verbal de délibération du conseil d'administration, 8 juillet 1913; déclaration de souscription et d'augmentation (augmentation du capital porté à 1 75, 27 août 1913; dépôt d'assemblée générale extraordinaire rendant définitive une augmentation du capital de 500 000 F.; dépôt de pièces de publication, 7 novembre 1913., 29 décembre 1909; MC/ET/LIX/1027
      acte de société; dépôt de pièces; Alpes (massif)
  - Minutes. 1910, janvier, janvier 1910; MC/ET/LIX/1028
  - Minutes. 1910, février - mars, février - mars 1910; MC/ET/LIX/1029
  - Minutes. 1910, avril, avril 1910; MC/ET/LIX/1030
  - Minutes. 1910, mai, mai 1910; MC/ET/LIX/1031
  - Minutes. 1910, 1er juin - 15 juin, 1er juin - 15 juin 1910; MC/ET/LIX/1032
  - Minutes. 1910, 15 juin - 30 juin, 15 juin - 30 juin 1910; MC/ET/LIX/1033
    - Statuts de la Société d'exploitation du "Pathé Concert Automatique" (société anonyme, siège social situé 5 rue Richepance), déposés par Henry Edouard Danger, ingénieur civil, demeurant 10 villa Molitor. A la suite, déclaration de souscription et de versement, 24 juin 1910; dépôt des assemblées générales constitutives, 12 juillet 1910; dépôt des pièces de publications, 12 septembre 1910; dépôt de l'extrait contenant la délibération concernant le changement de siècge social et des pièces de publication relatives, 29 mars 1911; augmentation du capital, délibération du conseil d'administration déléguant M. Saillard, 21 avril 1911; déclaration de souscription et de versement, 16 mai 1911; dépôt de délibération régularisant l'augmentation du capital, 1er juin 1911; dépôt des pièces de publication, 3 juillet 1911., MC/ET/LIX/1033
      Documents du Minutier central des notaires de Paris relatifs à l'histoire des photographes et de la photographie, supplément électronique à l'uvrage imprimé "De l'image fixe à l'image animée (1820-1910)", par Marc Durand
      acte de société; Richepance (rue); Danger, Henri Édouard; ingénieur; Molitor (villa)
  - Minutes. 1910, juillet - août, juillet - août 1910; MC/ET/LIX/1034
  - Minutes. 1910, septembre - octobre, septembre - octobre 1910; MC/ET/LIX/1035
  - Minutes. 1910, novembre, novembre 1910; MC/ET/LIX/1036
  - Minutes. 1910, décembre, décembre 1910; MC/ET/LIX/1037
  - Minutes. 1911, janvier, janvier 1911; MC/ET/LIX/1038
  - Minutes. 1911, février, février 1911; MC/ET/LIX/1039
    - Cahier des charges pour la vente d'un fonds de commerce d'antiquaire, rue de Rivoli n° 178, dépendant de la communauté entre Léon Coppaz et Joséphine Laurent, sa seconde épousée, décédée le 24 janvier 1911 (avec état des marchandises). A la suite, adjudication au profit de Coppaz père, 10 mars 1911; dépôt d'état de marchandises, 17 mars 1911; décharge de séquestre à Faivre, 20 avril 1911., 22 février 1911; MC/ET/LIX/1039
      cahier des charges; acte de vente; Rivoli (rue de); Coppaz, Léon; Laurent, Joséphine
  - Minutes. 1911, mars, mars 1911; MC/ET/LIX/1040
  - Minutes. 1911, avril, avril 1911; MC/ET/LIX/1041
    - Déclaration de souscription et de versement pour "Omnium international de pétroles" (Société anonyme, siège social rue Blanche n°44). A la suite, dépôt de procès-verbaux d'assemblées générales constitutives, 11 mai 1911; dépôt de pièces de publication, 10 juillet 1911; déclaration de souscription et de versement (augmentation de capital de 800000 F.), 19 février 1913; dépôt de procès-verbal d'assemblée générale extraordinaire, 8 avril 1913; dépôt de pièces de publication, 26 mai 1913; déclaration de souscription et de versement (augmentation de capital de 750000 F.); dépôt du procès-verbal de délibération de l'assemblée générale du 6 mai 1913 ratifiant une augmentation de capital et procès-verbal du conseild'administration changeant le siège social, 21 mai 1913; dépôt de pièces de publication, 18 juin 1913., 7 avril 1911; MC/ET/LIX/1041
      acte de société; Blanche (rue); pétrole
  - Minutes. 1911, mai, mai 1911; MC/ET/LIX/1042
  - Minutes. 1911, 1er juin - 15 juin, 1er juin - 15 juin 1911; MC/ET/LIX/1043
  - Minutes. 1911, 16 juin - 30 juin, 16 juin - 30 juin 1911; MC/ET/LIX/1044
    - Déclaration de souscription et de versement de la "Compagnie générale des téléphones privés" (société anonyme, siège social rue des Mathurins n° 41). A la suite, dépôt de procès-verbal de l'assemblée générale constitutive, 19 juillet 1911; dépôt de pièces de publicité, 19 septembre 1911; dépôt de procès-verbal d'assemblée prononçant la dissolution de la société, 24 octobre 1919; dépôt de pièces de publication, 24 décembre 1919., 16 juin 1911; MC/ET/LIX/1044
      acte de société; Mathurins (rue des); équipement téléphonique
    - Contrat de mariage entre Henri Emile Anatole Menier, manufacturier, demeurant à Paris rue Alfred-de-Vigny n°8, et Hélène Thyra Seillière, demeurant rue Copernic n° 44. A la suite, dépôt de pièces de publication, 19 septembre 1911., 19 juin 1911; MC/ET/LIX/1044
      contrat de mariage; Menier, Henri Émile Anatole; Seillière, Hélène Thyra; Alfred-de-Vigny (rue); Copernic (rue)
  - Minutes. 1911, juillet, juillet 1911; MC/ET/LIX/1045
  - Minutes. 1911, août - septembre, août - septembre 1911; MC/ET/LIX/1046
  - Minutes. 1911, octobre, octobre 1911; MC/ET/LIX/1047
  - Minutes. 1911, novembre, novembre 1911; MC/ET/LIX/1048
  - Minutes. 1911, décembre, décembre 1911; MC/ET/LIX/1049
  - Minutes. 1912, janvier, janvier 1912; MC/ET/LIX/1050
    - Déclaration de souscription et de versement, avec statuts en annexe, de la "Société d'exploitation d'attractions parisiennes - Les Buttes folles" (société anonyme, siège social rue Prietsley n°40). A la suite, dépôt de deux assemblées générales constitutives, 27 janvier 1912; dépôt de pièces de publication, 20 mars 1912; augmentation du capital et déclaration de souscription et de versement, 8 mai 1912; dépôt de délibération régularisant l'augmentation de capital, 21 mai 1912; dépôt de pièces de publication, 23 novembre 1912; déclaration de souscription et de versement, augmentation de capital, 3 décembre 1912; dépôt de délibérations régularisant l'augmentation de capital, 14 décembre 1912; dépôt de pièces de publicatiion, 13 mars 1913; dépôt de délibération de dissolution, 16 juin 1913; dépôt des pièces de publication de la dissolution de la première société, 3 décembre 1913., 15 janvier 1912; MC/ET/LIX/1050
      acte de société; parc de loisirs
  - Minutes. 1912, février, février 1912; MC/ET/LIX/1051
  - Minutes. 1912, mars, mars 1912; MC/ET/LIX/1052
  - Minutes. 1912, avril, avril 1912; MC/ET/LIX/1053
  - Minutes. 1912, mai, mai 1912; MC/ET/LIX/1054
  - Minutes. 1912, juin, juin 1912; MC/ET/LIX/1055
  - Minutes. 1912, juillet, juillet 1912; MC/ET/LIX/1056
  - Minutes. 1912, août, août 1912; MC/ET/LIX/1057
  - Minutes. 1912, septembre - octobre, septembre - octobre 1912; MC/ET/LIX/1058
  - Minutes. 1912, novembre, novembre 1912; MC/ET/LIX/1059
  - Minutes. 1912, décembre, décembre 1912; MC/ET/LIX/1060
  - Minutes. 1913, janvier - février, janvier - février 1913; MC/ET/LIX/1061
  - Minutes. 1913, mars, mars 1913; MC/ET/LIX/1062
    - Déclaration de souscription et de versement de la "Société française des torpilles Whitehead". A la suite, dépôt de l'assemblée générale constitutive, 11 mars 1913; dépôt de procès-verbal de séance du conseil d'administration, 7 avril 1913; dépôt du procès-verbal de séance du conseil d'administration, 24 avril 1913; dépôt de pièces de publications, 6 mai 1913; dépôt de pièces de publication, 14 juin 1913., 1er mars 1913; MC/ET/LIX/1062
  - Minutes. 1913, avril, avril 1913; MC/ET/LIX/1063
  - Minutes. 1913, mai, mai 1913; MC/ET/LIX/1064
  - Minutes. 1913, juin, juin 1913; MC/ET/LIX/1065
  - Minutes. 1913, 1er juillet - 15 juillet, 1er juillet - 15 juillet 1913; MC/ET/LIX/1066
  - Minutes. 1913, 16 juillet - 31 juillet, 16 juillet - 31 juillet 1913; MC/ET/LIX/1067
    - Dépôt des statuts de la "Société des Rhums purs de Martinique, Guadeloupe, Réunion". A la suite, déclaration de souscription et de versement, 31 juillet 1913; dépôt d'une copie de l'assemblée générale constitutive, 27 août 1913; dépôt des pièces de publication, 2 octobre 1913; dépôt de pièces (modifications aux statuts, changement de siège social), 19 janvier 1914; dépôt de pièces de publication, 28 février 1914., 17 juillet 1913; MC/ET/LIX/1067
      Martinique (France, région administrative); Guadeloupe (France, région administrative); La Réunion (France, région administrative); acte de société
  - Minutes. 1913, août, août 1913; MC/ET/LIX/1068
  - Minutes. 1913, septembre, septembre 1913; MC/ET/LIX/1069
    - Déclaration de souscription et de versement, statuts en annexe, pour a Société des usines de machines agricoles d'Alexandrowski (société anonyme). A la suite, dépôt des procès-verbaux des assemblées générales constitutives, 30 septembre 1913; dépôt de pièces de publication, 27 novembre 1913., MC/ET/LIX/1069
  - Minutes. 1913, octobre, octobre 1913; MC/ET/LIX/1070
  - Minutes. 1913, novembre, novembre 1913; MC/ET/LIX/1071
  - Minutes. 1913, décembre, décembre 1913; MC/ET/LIX/1072
  - Minutes. 1914, 1er janvier -11 janvier, 1er janvier - 11 janvier 1914; MC/ET/LIX/1073
  - Minutes. 1914, 12 janvier - 31 janvier, 12 janvier - 31 janvier 1914; MC/ET/LIX/1074
  - Minutes. 1914, février - mars, février - mars 1914; MC/ET/LIX/1075
  - Minutes. 1914, avril - mai, avril - mai 1914; MC/ET/LIX/1076
  - Minutes. 1914, juin, juin 1914; MC/ET/LIX/1077
    - Vente par la société Menier à la Manufacture lyonnaise de pâtes alimentaires., 24 juin 1914; MC/ET/LIX/1077
      acte de vente
  - Minutes. 1914, juillet, juillet 1914; MC/ET/LIX/1078
    - Etat liquidatif de la succession d'Alphonse Cahen. A la suite, procès-verbal de lecture, 9 juillet 1914; dépôt de pièces d'homologation, 23 décembre 1915; autre dépôt, 31 mars 1919., MC/ET/LIX/1078
      partage; Cahen, Alphone
    - Obligation par Carron de La Carrière au profit de la banque Flury-Hérard., 10 juillet 1914; MC/ET/LIX/1078
      obligation
  - Minutes. 1914, août - septembre, août - septembre 1914; MC/ET/LIX/1079
  - Minutes. 1914, octobre - décembre, octobre - décembre 1914; MC/ET/LIX/1080
  - Minutes. 1915, janvier - mars, janvier - mars 1915; MC/ET/LIX/1081
    - Dépôt judiciaire du testament olographe en date du 2 août 1914 de Joseph Emile Vachette (1873-1914), domicilié 8 square La Tour Maubourg, « Mort pour la France » à Saint-Julien (Belgique), le 27 octobre 1914., 20 février 1915; MC/ET/LIX/1081
      Actes signalés par C. Nougaret, professeur à l'Ecole nationale des chartes, projet « Testaments de guerre de Poilus parisiens ».
      Date de création de la notice: 2016 (M.-F. Limon-Bonnet)
      Date de révision: 2017 (M. Locatelli)
      Voir l'édition du testament
      testament; guerre 1914-1918; La-Tour-Maubourg (square de); Belgique
    - Dépôt judiciaire du testament olographe en date du 3 août 1914 de Charles Roger Laederich (1860-1914), lieutenant au 50e régiment d'Artillerie, demeurant 7 rue Talleyrand, « Mort pour la France » à Zillebeke (Belgique), le 29 novembre 1914., 2 mars 1915; MC/ET/LIX/1081
      Date de création de la notice: 2017 (M. Locatelli)
      testament; guerre 1914-1918; Belgique; Talleyrand (rue de); officier (armée)
  - Minutes. 1915, avril - juin, avril - juin 1915; MC/ET/LIX/1082
    - Mainlevée par la Société de Tolédo (société espagnole en nom collectif) en liquidation, représentée par Joseph de Toledo, rentier, demeurant avenue Niel n° 61, au profit de Serge de Diaghilev, directeur des Ballets Russes à Petrograd, 12 mai 1915; MC/ET/LIX/1082